【裁判字號】    95,上更(一),110
【裁判日期】    950718
【裁判案由】    強盜等
【裁判全文】
臺灣高等法院刑事判決             95年度上更(一)字第110號
上  訴  人
即  被  告  壬○○
                    （在臺灣臺北看守所羈押中）
選任辯護人  徐玉蘭律師
上列上訴人即被告因強盜等案件，不服臺灣基隆地方法院94年度
訴字第448 號，中華民國94年7 月14日第一審判決（起訴案號：
臺灣基隆地方法院檢察署94年度偵字第783號、第990號、第1150
號），提起上訴，經判決後，由最高法院第一次發回更審，本院
判決如下:
    主  文
原判決關於搶奪罪刑及定執行刑部分，均撤銷。
壬○○連續意圖為自己不法之所有，而搶奪他人之動產，處有期
徒刑貳年；扣案之機車鑰匙壹支沒收。
其他上訴駁回。
上開撤銷改判部分及上訴駁回部分所處之刑，應執行有期徒刑柒
年肆月；扣案之機車鑰匙壹支沒收。
    事  實
一、壬○○基於意圖為自己不法所有之竊盜、搶奪概括犯意，先
    於如附表壹所示之時間、地點，連續以其自備之機車鑰匙1
    支，竊取如附表壹所示之重機車。得手後，騎乘該竊得之機
    車作為交通工具，連續於如附表貳所示之時間、地點，以如
    附表貳所示之犯罪方法，搶奪各該獨行婦女之財物。
二、壬○○復另行起意，基於意圖為自己不法所有之犯意，於民
    國（下同）94年2 月11日清晨4 時20分許，騎乘前開所竊得
    如附表壹編號二所示之車牌號碼GRG─900號機車，在基隆市
    ○○街20號前，見丙○○獨行，即下車跑向丙○○，先抓丙○○之頭部撞地，再將丙○○拖行至巷內，恫稱「把錢拿出
    來，不然就殺死妳」，以此方式施強暴、脅迫於丙○○，至
    使丙○○不能抗拒，而將身上所有之3 個紅包（內分別裝有
    現金新臺幣《下同》5,600 元、5,600 元、5,000 元）交與
    壬○○。壬○○得手後，旋騎乘該竊得之機車離去。嗣於94
    年2 月17日上午7 時10分許，壬○○騎乘該機車行經基隆市
    ○○路與愛四路口，為警查獲。經壬○○同意後，員警即赴
    基隆市○○街38巷10號4 樓壬○○之賃居處搜索，扣得OKWA
    P S762行動電話1支、LV短皮夾1只（已發還辛○○《原名郭
    宜芳》）、壬○○所有供本案犯罪所用之機車鑰匙1 支、於
    作案時所穿戴之輕便式黃色雨衣1 件、黑色半罩式安全帽及
    淺藍色半罩式卡通安全帽各1頂。
三、案經基隆市警察局及第一分局、第三分局、第四分局，分別
    報請臺灣基隆地方法院檢察署檢察官偵查起訴。
    理  由
壹、程序方面：
一、按被告以外之人於偵查中向檢察官所為之陳述，除顯有不可
    信之情況者外，得為證據，刑事訴訟法第159 條之1 第2 項
    定有明文。查證人即被害人庚○○、辛○○、臧榮起、癸○○、江金貞、乙○○、丙○○等人於偵查中所為之陳述，均
    已依法具結，且查無證據足認彼等於偵查時之證述，有何違
    法取供或顯不可信之情況，依刑事訴訟法第158 條之3 、第
    159 條之1 第2 項規定，均有證據能力。
二、證人陳秋蓮、陳慧美、丁○○、子○○、江廖美珠、庚○○
    、辛○○、臧榮起、癸○○等人於警詢時所為之陳述，被告
    及其選任辯護人未於本院言詞辯論終結前聲明異議，依刑事
    訴訟法第159 條之5 第2 項、第1 項規定，視為於審判程序
    同意作為證據，本院審酌該陳述作成時之情況，認為適當，
    均得為證據。
貳、實體方面：
一、如附表壹、貳所示竊盜、搶奪部分：
  (一)被告壬○○已坦承於如附表壹、貳所示之時間、地點，連續
    竊取車牌號碼GQV─533號及GRG─900號機車，並以竊得之機
    車作為工具，連續搶奪被害人庚○○、辛○○、癸○○、乙○○等人之財物（原審卷第9 頁至第10頁、第85頁、第87頁
    、本院上訴審94年11月2 日審判筆錄、本院95年3 月15日及
    95年4 月19日準備程序筆錄、95年7 月4 日審判筆錄），核
    與被害人丁○○、子○○、庚○○、辛○○、癸○○、乙○○等人於警詢時及偵查中所指訴之情節（94年度他字第75號
    偵查卷第3 頁至第5 頁，94年度偵字第783 號偵查卷第92頁
    至第93頁、第96頁至第97頁，94年度偵字第1150號偵查卷第
    29頁至第30頁、第37頁、第55頁、第58頁、第111 頁、第12
    0 頁至第121 頁、第123 頁至第124 頁），均相符合。
  (二)被告有如附表貳編號二之犯罪過程，復經當場目睹證人陳秋
    蓮於警詢時證述明確（94年度偵字第1150號偵查卷第37頁）
    。
  (三)此外，並有贓物認領保管單1 紙、車牌號碼GQV─533號及GR
    G─900號車輛竊盜資料個別查詢表、車籍作業系統查詢認可
    資料各2 份、機車照片19幀（94年度偵字第1150號偵查卷第
    10頁、第11頁、第63頁、第64頁，94年度偵字第783 號偵查
    卷第57頁、第58頁、第166 頁至第175 頁）、失竊物品照片
    2 幀、自監視器攝得翻拍畫面16幀、被告騎乘車牌號碼GRG
    ─900 號機車在案發前現場附近及逃逸時留下監視器畫面、
    案發經過監視器翻拍照片各1 份附卷（94年度偵字第1150號
    偵查卷第33頁、第62頁，94年度偵字第783 號偵查卷第24頁
    、第176 頁至第191 頁，94年度偵字第990 號偵查卷第12頁
    、第13頁至第17頁）、員警在被告賃居處所扣得被害人辛○○遭搶奪之LV短皮夾1 只、OKWAP S762行動電話1 支（已發
    還被害人）、被告所有供本案犯罪所用之機車鑰匙1 支、被
    告作案時所穿戴之輕便式黃色雨衣1 件、黑色半罩式安全帽
    1 頂及藍色半罩式卡通圖案安全帽各1 頂，可資佐證。
  (四)被告前開不利於己之自白，核與事實相符，足堪採為對其不
    利認定之依據。被告有連續竊盜及連續搶奪之犯行，應堪認
    定。
二、強盜部分：
  (一)訊據被告壬○○，矢口否認有強盜丙○○之犯行，於原審辯
    稱：「我從2 月10日開始身體不舒服，人在自治街住處休息
    ，沒有外出，也沒有行搶，胞姐陳語婕可證明案發當日我在
    家睡覺。竊取之車牌號碼GRG─900號機車是以自備鑰匙發動
    ，使用完後會將機車鑰匙取下，曾有1 次去騎機車時，發現
    機車有人使用移動過，我在隔壁巷子又找到機車」；於本院
    上訴審及本院辯稱：「丙○○記下GRG─900號機車是我與『
    阿華』一起偷的，『阿華』的真實姓名我不知道。竊盜、搶
    奪是我與他一起犯案，之前不敢說，GRG─900號機車是他與
    我一起偷的，『阿華』也有機車的鑰匙，強盜案不是我作的
    。被害人在警詢中剛開始也說不是，後來警察說是我作的，
    被害人才說很像。『阿華』可能姓周，大約26歲到28歲左右
    ，有戴壹付眼鏡，約170 公分，體重約68公斤，平日常在七
    堵自治街的『大螢幕遊戲場』出入」云云。被告之選任辯護
    人為被告辯護意旨以：(一)被害人丙○○之指訴前後不符，客
    觀描述如歹徒之穿戴、身高等特徵，亦與被告本人有甚大差
    距。另被害人所指歹徒犯罪之手法、模式，亦與其餘被告已
    坦認之犯罪不同；(二)證人甲○○知悉綽號「阿華」之人經常
    出入基隆市○○路84號之「大螢幕遊藝場」，其可找出「阿
    華」者。
  (二)被告有於前開時、地，強盜丙○○財物之犯行，業據證人即
    被害人丙○○於偵查中及本院審理時到庭，分別結證指訴：
    「94年2 月11日清晨4 點多，在基隆市○○街120 號，剛唱
    完歌要回家，歹徒停下機車在距離我約10公尺處向我問路，
    當天有下雨，歹徒穿著雨衣。我覺得他怪怪的，就假裝打電
    話，打完趕快跑，結果他就從我後面跑過來，抓我的頭撞地
    上，因為包包背在左邊還穿了1件外套，歹徒拿不走，他就
    把我拖到巷子裡，對我說『如再不給我，要殺你』，我說『
    不要搶，東西會給你』。我就拿出3 個紅包，分別為5600元
    、5600元、5000元給他，歹徒拿走後就跑回協和街12號騎1
    台機車離開，我有記下車號是GRG─900。歹徒戴了1 頂毛帽
    ，穿灰色連身雨衣，不是黃色輕便雨衣，身材約168 、169
    公分。（提示壬○○照片）我有跟歹徒講到話，（壬○○）
    臉部特徵很像，連背影都很像。案發當天我有告訴我先生車
    號，我先生有開車去追歹徒，看到歹徒往文化路方向跑。我
    約在4 時20分被搶，馬上打電話給我先生，電話中有提到車
    號是GRG─900號。當時我人不舒服，由我先生去派出所備案
    ，到中午派出所請我過去作筆錄，我就過去作了筆錄」（94
    年度偵字第1150號偵查卷第122 頁至第123 頁、第131 頁，
    94年度偵字第783號偵查卷第143 頁、第145 頁、第218 頁
    、第240 頁）、「（問：搶妳的歹徒穿戴、身體特徵？）時
    間太久，記不得了。（問：妳在警詢、偵查中，描述歹徒的
    特徵，有毛帽、戴眼鏡、口罩，連身雨衣，身高168 到169
    公分，看不出來胖瘦等，是否實在？）實在。（問：妳被打
    的時間多久，身體狀況怎樣？）以拉扯來算的話，大概十來
    分鐘，他說我如果不給他錢，他就要殺我，我拿3 個紅包給
    他，叫他不要殺我，我騙他說我氣喘發作，要拿皮包吃藥，
    他就回到59號騎摩托車，往文化路方向走，他經過停車場的
    時候，我有看到車牌是GRG─900號。（問：妳有無看到車子
    有無其他特徵？）沒有。顏色是銀灰色。（問：連身雨衣的
    顏色是什麼顏色？）很久了，記不得。（問：94年3 月16日
    檢察官請妳指認壬○○，是用什麼樣的照片？）不記得。（
    問：妳當時說不太確定，大概是？）我是以身高比例來認。
    （問：94年3 月30日，檢察官當場要妳指認壬○○，妳說當
    時人有點暈眩，而且有戴口罩，所以不是很確定？）是的。
    （問：請妳指認現場被告，是否就是搶妳的人？）已經過了
    1 年多，沒辦法指認。（問：妳自己在檢察官偵查時所供述
    ，是否實在？）（提示並告以要旨）實在。（問：妳到警察
    局指認第一印象看是否就是壬○○？）對。（問：為何有這
    樣的感覺？）第一次被搶，所以印象深刻。（問：妳在事發
    現場看到歹徒車號是GRG─900號之後，最先告訴誰？）歹徒
    一離開，我就馬上打電話給我先生，說被搶的車號就是GRG
    ─900號，請他到派出所報案」（本院95年6 月6 日審判筆
    錄第3 頁至第6 頁）綦詳；而證人丙○○於94年2 月11日4
    時57分，至行政院衛生署基隆醫院急診，主訴遭人毆打，經
    醫師診斷，受有：其他顱內受傷、臉、頭皮及頸部挫傷、眼
    除外、背部開放性傷口，亦有行政院衛生署基隆醫院94年9
    月26日基醫病字第0940007306號函及病歷資料附卷可憑。且
    經證人即受理報案之警員許恆樺、承辦本案之警員簡國雄，
    分別於原審審理時結證：「丙○○於94年2 月11日案發早上
    4 時20分，在基隆市○○街20號前，被不明人士強盜身上之
    財物，丙○○立即打電話給她先生，由她先生到派出所備案
    ，丙○○直至當日下午1 時40分才到中華路派出所說明案情
    。在製作筆錄前，丙○○跟員警說被搶過程中有記得車牌號
    碼是GRG─900號」（原審卷第40頁至第41頁）、「當天透過
    基隆市警察局第四分局通報系統得知本案，因為被害人就醫
    ，所以遲做筆錄。後來壬○○被別的分局查獲，得知被告騎
    乘GRG─900機車，所以借提被告來訊問」（原審卷第42頁至
    第43頁）無訛，並有基隆市警察局第四分局中華路派出所員
    警工作紀錄簿節本、基隆市警察局第四分局勤指中心94年2
    月10日星期四值日記事簿、行政院衛生署基隆醫院驗傷診斷
    書各1 份在卷（附於原審卷、94年度偵字第783號卷第159頁
    ）可參。足認被害人丙○○所指於94年2月11日清晨4時20分
    許，遭騎乘車牌號碼GRG─900號機車之男子強盜財物，其配
    偶於同日清晨4 時42分許，向基隆市○○○○○路派出所報
    案一情非虛。至所述歹徒之穿戴及身高特徵，或因遭強盜當
    時情急，而未能清楚描述；另扣案之雨衣顏色與被害人所指
    不符，尤未可認該歹徒即非被告。
  (三)證人即被告之胞姊陳語婕於原審審理時證稱：「農曆除夕當
    晚（94年2 月8 日）被告及我都有回瑞芳家中圍爐，我在家
    中好像住了兩晚，不記得年初2 （94年2 月10日）晚上我有
    無回到自治街住處，但被告比我早1 天離開瑞芳家中，我是
    隔天下午離開瑞芳家中」，被告於原審審理時亦供稱：「今
    年除夕有回瑞芳家中圍爐，約年初2 或年初3 （94年2 月10
    或II日)回到自治街住處，陳語捷晚我1 天回到自治街住處，
    時間是下午」（原審卷第44頁至第46頁），堪認證人陳語婕
    確係比被告晚1 日之下午返回自治街住處。被告係於94年2
    月10或11日返回自治街賃居處，而證人陳語婕係於94年2 月
    11日或12日下午返回自治街住處，證人陳語婕既未於94年2
    月11日清晨4 時許居住在自治街住處，自無法證明被告於案
    發時係在自治街賃居處睡覺，未出現在案發現場。
  (四)被告已自承：其係以自備鑰匙竊取車牌號碼GRG─900號機車
    ，使用期間以自備鑰匙發動機車，使用完畢會將機車鑰匙取
    下，未曾出借他人使用（原審卷第86頁至第87頁），堪認被
    告竊取前開機車使用期間，機車均未遭人以螺絲起子或扳手
    破壞電門鎖。按同1 部失竊之機車，倘有他人以自備鑰匙行
    竊使用，則竊嫌應甘冒遭機車車主發現之風險，又將機車牽
    回行竊地點自治街附近放置；又同一部機車經被告竊取後，
    供其搶奪如附表貳編號一、二之犯行，竟於被告搶奪犯行期
    間內，適遭他人竊取後供為強盜犯行使用，且於使用後放回
    原處附近，再由被告使用供搶奪如附表貳編號三、四之犯行
    ，殊難想像，且與常情不符。被告空言否認，核非可採。
  (五)經原審法院就被告所指函請基隆市警察局第三分局查詢綽號
    「阿華」之男子是否共犯竊盜、搶奪、強盜等案件，經基隆
    市警察局第三分局派員現地查訪並無此人，此有該局94年9
    月22日基警分三刑字第0940014168號函及「大螢幕遊藝場」
    查訪表一份附卷可參；另被告所舉之證人甲○○於本院審理
    時到庭證稱：其於94年初至同年9 月間在「大螢幕遊藝場」
    維修機台，不認識被告及綽號「阿華」之人，亦對被告無印
    象（本院95年5 月16日審判筆錄第2 頁至第4 頁）；再經本
    院依本院戶役政等資訊查詢「鄒文華」、「鄒文樺」、「鄒
    文驊」、「戊○○」、「周文樺」、「周文驊」等人，再調
    取口卡片供被告指認，亦均未能查得被告所指之「阿華」者
    。況依被告所陳，其與綽號「阿華」者顯非熟識，自無理由
    為掩蓋「阿華」之罪行，先自行承擔竊盜、搶奪犯行，遲至
    原審審理時始供陳有另一共犯。被告所辯，顯係臨訟編纂、
    卸責之詞，不足採信。至被告於本院上訴審審理時聲請調閱
    94年2 月11日清晨強盜案件發生時之電話通聯紀錄乙節，依
    本院上訴審審理案件所知，電話通聯紀錄之保存期限為六個
    月，至94年11月2 日本院上訴審審理時，已逾6 個月之保存
    期限，顯無從調取94年2 月11日之被告電話通聯紀錄，附此
    說明。
  (六)綜上所述，本件事證明確，被告有強盜之犯行，洵堪認定。
    至被告具狀聲請傳喚住於基隆市○○區○○路1巷7號之證人
    「己○○」，證明被告曾介紹「阿華」與己○○認識，惟經
    本院依法務部戶役政連結作業系統查詢結果，並無設籍於上
    址之「己○○」其人，無俟其到庭證述再行結案之必要，併
    予敘明。
三、核被告所為如附表壹所示之犯行，係犯刑法第320 條第1 項
    之竊盜罪；被告所為如附表貳所示之犯行，係犯刑法第325
    條第1 項之搶奪罪；被告所為強盜丙○○部分，係犯刑法第
    328 條第1 項之強盜罪。查被告行為後，刑法第55條牽連犯
    及第56條連續犯之規定，業於94年2 月2 日修正公布刪除，
    並於95年7 月1 日施行。被告之犯行，因行為後新法業已刪
    除牽連犯及連續犯之規定，雖非構成要件之變更，但顯已影
    響行為人刑罰之法律效果，自屬法律有變更，依新法第2 條
    第1 項規定，比較新、舊法結果，仍應適用較有利於被告之
    行為時法律即舊法論以連續犯、牽連犯（最高法院95年第8
    次刑事庭會議決議參照）。被告所為如附表壹所示之2 次竊
    盜犯行及如附表貳所示之4 次搶奪犯行，時間緊接，犯罪構
    成要件相同，各基於概括犯意反覆為之，均為連續犯，應依
    修正前刑法第56條之規定各論以一罪，並均加重其刑。被告
    所犯上開竊盜罪及搶奪罪二者間，有方法結果之牽連關係，
    為牽連犯，應依修正前刑法第55條之規定，從一重之搶奪罪
    論處，公訴人認被告所犯上開二罪，犯意各別，行為互殊，
    應予分論併罰，尚有未洽。被告所犯搶奪罪、強盜罪間，犯
    意各別，罪名互異，應予分論併罰。
四、原審就搶奪部分，對被告予以論罪、科刑，固非無見；惟查
    ，原判決就該搶奪部分，於事實及理由均記載被告所有供本
    案犯罪所用之機車鑰匙1 支未扣案，與卷證資料不符，尚有
    未合。被告提起上訴，雖就此未為指摘，然原判決就搶奪部
    分既有如上之可議，即屬無可維持，應由本院就該部分予以
    撤銷改判。至強盜部分，原判決基於以上之認定，量處被告
    有期徒刑5 年6 月。經核其認事、用法及量刑，均無違誤，
    被告提起上訴猶執陳詞，空言否認犯罪，為無理由，應予駁
    回。爰審酌被告上開搶奪部分犯罪之動機、所用手段、所生
    損害，及犯後態度等一切情狀，就所犯搶奪部分，量處被告
    有期徒刑2 年，並與上訴駁回之強盜原審所量處有期徒刑5
    年6 月部分，定應執行之刑為有期徒刑7 年4 月。
五、扣案被告所有供竊盜機車用之機車鑰匙1 支，依刑法第38條
    第1 項第2 款之規定，宣告沒收。至被告其所有之輕便式黃
    色雨衣1 件、黑色半罩式安全帽及淺藍色半罩式卡通安全帽
    各1 頂，雖係被告搶奪時穿戴之衣物，但非供犯罪所用或預
    備供犯罪所用之物，爰不予宣告沒收。
據上論斷，應依刑事訴訟法第368 條、第369 條第1 項前段、第
364 條、第299 條第1 項前段，刑法第56條（修正前）、第320
條第1 項、第325 條第1 項、第55條（修正前）、第51條第5 款
、第9 款、第10款、第38條第1 項第2 款，罰金罰鍰提高標準條
例第1 條前段，判決如主文。
本案經檢察官鍾鳳玲到庭執行職務。
中    華    民    國    95    年    7     月    18    日
                  刑事第十五庭審判長法  官  吳昭瑩
                                    法  官  王梅英
                                    法  官  王麗莉
以上正本證明與原本無異。
如不服本判決，應於收受送達後十日內向本院提出上訴書狀，其
未敘述上訴之理由者並得於提起上訴後十日內向本院補提理由書
（均須按他造當事人之人數附繕本）。
                                    書記官  洪秋帆
中    華    民    國    95    年    7     月    19    日
附表壹：竊盜部分
┌──┬────┬───┬──────┬───────┐
│編號│犯罪時間│被害人│犯罪地點    │  竊得財物    │
├──┼────┼───┼──────┼───────┤
│ 一 │94年2月2│丁○○│基隆市○○路│車號GQV-533號 │
│    │日凌晨  │      │104號前     │黑色重機車一部│
├──┼────┼───┼──────┼───────┤
│ 二 │94年2月2│子○○│基隆市○○路│車號GRG-900號 │
│    │日凌晨  │      │249巷13號前 │銀色重機車一部│
└──┴────┴───┴──────┴───────┘
附表貳：強奪部分
┌──┬────┬───┬──────┬───────┐
│編號│犯罪時間│被害人│犯罪地點    │手法及搶得財物│
├──┼────┼───┼──────┼───────┤
│ 一 │94年2月2│庚○○│基隆市○○路│趁庚○○獨自一│
│    │日凌晨3 │      │3巷4號前    │正在開家中大門│
│    │時40分不│      │            │不注意之際，自│
│    │        │      │            │後搶奪皮包1只 │
│    │        │      │            │內有現金1000  │
│    │        │      │            │餘元、身分證等│
│    │        │      │            │物），得手後騎│
│    │        │      │            │乘車號GQV-533 │
│    │        │      │            │號重機車逃逸。│
├──┼────┼───┼──────┼───────┤
│ 二 │94年2月4│辛○○│基隆市○○路│身穿黃色輕便雨│
│    │上午7時5│      │2564號巷口  │衣，頭戴淺藍色│
│    │分許    │      │            │半罩式卡通圖案│
│    │        │      │            │安全帽騎乘車號│
│    │        │      │            │GRG-900號重機 │
│    │        │      │            │車趁辛○○在機│
│    │        │      │            │車旁褪去雨衣不│
│    │        │      │            │備之際，搶奪郭│
│    │        │      │            │芷辰置放在機車│
│    │        │      │            │腳踏板上之LV皮│
│    │        │      │            │包1只（內有LV │
│    │        │      │            │短皮夾1只、行 │
│    │        │      │            │動電話2支、信 │
│    │        │      │            │用卡、現金1000│
│    │        │      │            │餘元等物），得│
│    │        │      │            │手後旋騎乘上開│
│    │        │      │            │機車逃逸。    │
├──┼────┼───┼──────┼───────┤
│ 三 │94年2月1│癸○○│基隆市○○路│頭戴黑色半單式│
│    │5日上午6│      │23號前      │安全帽趁癸○○│
│    │時35分  │      │            │在路上獨行不注│
│    │        │      │            │意之際，自後搶│
│    │        │      │            │奪皮包1只（內 │
│    │        │      │            │有信用卡、提款│
│    │        │      │            │卡、健保卡、身│
│    │        │      │            │分證、現金2000│
│    │        │      │            │元等物），得手│
│    │        │      │            │後騎乘車號GQV-│
│    │        │      │            │533號重型機車 │
│    │        │      │            │逃逸。        │
├──┼────┼───┼──────┼───────┤
│ 四 │94年2月1│乙○○│基隆市○○街│趁乙○○在路上│
│    │6日上午7│      │91號前      │獨行不注意之際│
│    │時50分許│      │            │，自後搶奪皮包│
│    │        │      │            │1只（內有行動 │
│    │        │      │            │電話1支、現金 │
│    │        │      │            │9000餘元、金融│
│    │        │      │            │卡等物），得手│
│    │        │      │            │後騎乘車號GRG-│
│    │        │      │            │900號重型機車 │
│    │        │      │            │離去          │
└──┴────┴───┴──────┴───────┘
附錄：本案論罪科刑法條全文
刑法第三百二十條
意圖為自己或第三人不法之所有，而竊取他人之動產者，為竊盜
罪，處五年以下有期徒刑、拘役或五百元以下罰金。
意圖為自己或第三人不法之利益，而竊佔他人之不動產者，依前
項之規定處斷。
前二項之未遂犯罰之。
刑法第三百二十五條
意圖為自己或第三人不法之所有，而搶奪他人之動產者，處六月
以上五年以下有期徒刑。
因而致人於死者，處無期徒刑或七年以上有期徒刑，致重傷者，
處三年以上十年以下有期徒刑。
第一項之未遂犯罰之。
刑法第三百二十八條
意圖為自己或第三人不法之所有，以強暴、脅迫、藥劑、催眠術
或他法，至使不能抗拒，而取他人之物或使其交付者，為強盜罪
，處五年以上有期徒刑。
以前項方法得財產上不法之利益或使第三人得之者，亦同。
犯強盜罪因而致人於死者，處死刑、無期徒刑或十年以上有期徒
刑；致重傷者，處無期徒刑或七年以上有期徒刑。
第一項及第二項之未遂犯罰之。
預備犯強盜罪者，處一年以下有期徒刑、拘役或三千元以下罰金
。


司法院資訊處製作；財團法人民間司法改革基金會備份。
